臺灣高等法院刑事判決　　　　　　 100年度上更(一)字第50號
上　訴　人　臺灣臺北地方法院檢察署檢察官
上　訴　人
即　被　告　陳怡魁
選任辯護人　許文彬律師
　　　　　　林如君律師
　　　　　　劉岱音律師
上列上訴人因違反醫師法等案件，不服臺灣臺北地方法院97年度
醫訴字第8號，中華民國99年6月23日第一審判決（起訴案號：臺
灣臺北地方法院檢察署96年度偵字第25524號、97年偵字第778號
），提起上訴，本院判決後，經最高法院第一次發回，本院判決
如下：
    主  文
原判決撤銷。
陳怡魁連續犯詐欺取財罪，處有期徒刑壹年，減為有期徒刑陸月
，如易科罰金，以銀元參佰元即新台幣玖佰元折算壹日。又犯詐
欺取財罪，拾伍罪，各處如附表一編號15至29號主文欄所示之刑
。應執行有期徒刑壹年、拘役壹佰貳拾日，有期徒刑如易科罰金
，以銀元參佰元即新台幣玖佰元折算壹日，拘役如易科罰金，以
新臺幣壹仟元折算壹日。
    事  實
一、陳怡魁於臺北市○○區○○路3段247號9樓設立森林森服務
    中心，對不特定民眾提供命理諮詢服務，對外自稱博士、對
    於命理、易經等有深入研究，並利用一般國人於徬徨、不順
    、久病時會去「算命」及對所謂「命理」多存有半信半疑之
    心理，一再舉辦說明會、出版書籍，並以設立網站等方式，
    宣稱透過其自創之「八字食物開運」法，可改善人體健康。
    陳怡魁見自己小有名氣，竟思藉機歛財，基於意圖為自己不
    法之所有概括犯意，於舉辦說明會、出版書籍及所設立之網
    站上，一再宣稱其自創「八字食物開運」法，可為民眾治療
    身體疾病及解決疑難雜症，佯稱其所提供之成分不明代號
    G.S.O之「人參種子油」係以自加拿大天然人蔘為原料，彌
    足珍貴，並於上開網頁資料上登載「人參種子油」可於：嬰
    兒難照顧且夜啼；小孩好動、常生病、上課不專心；國中時
    期叛逆；高中生腦力不集中、青春痘；成年人戀愛失敗、人
    緣不好；婚姻不順；孕婦天天吃生產順利，不容易產生妊娠
    紋，剖腹生產疤痕會消失；中年人吃不易衰老，忙碌不易累
    ，身心會快樂；老年人吃不易中風也不易衰老；天天吃事業
    如意，領導群倫，每天吃人人對您仰望羨慕；長期吃終身不
    易老化，一生福祿全等情形使用及療效之不實內容。適如附
    表一編號1-14所示之民眾謝葉淑敏等人，因身體罹有疾病或
    其他不適等健康問題（詳如附表一看診原因欄所示），或經
    由友人介紹、或係經由陳怡魁所著書籍、所設網站上之資訊
    、報紙報導等，分別於如附表一編號1-14所示之時間至上開
    森林森服務中心向陳怡魁諮詢求診。陳怡魁則於謝葉淑敏等
    人前來求診時，先簡單詢問個人求診原因、身體如何不適及
    生辰八字，類似「算命」的行為，有的則有觸摸其脈搏短暫
    數秒鐘，類似「把脈」的行為【按：並非真正的醫療行為】
    ，再建議求診民眾可多食用食物之種類，並著手書立黃色「
    生活諮詢顧問食衣住行的建議」單（下稱黃色建議單），陳
    怡魁不論前來之人係問事業、婚姻、減肥、不孕、皮膚病、
    智能障礙、生長遲緩、癌症或任何其他身體上之疾病等，除
    分別以「八字食物開運」法指示如何注意飲食外，並於謝葉
    淑敏等人離去時，向求診之人每次收取新台幣（下同）3500
    元為代價，且給付不能證明含西藥成分之非管制藥品（謝葉
    淑敏等人所領取之錠劑、丸劑均成分不明，惟不能證明有含
    西藥成分），及一律指示求診民眾須服用其所提供上開成分
    不明之加拿大「人參種子油」，並向求診病患佯稱只要依黃
    色建議單服用為期數月至數年不等時間後，其疾病情形即可
    改善，指示求診病患持上開建議單向該中心之櫃台人員領取
    黃色建議單上之「藥品」，其後亦可再次複診或逕憑上開建
    議單影本附上現金袋或郵局匯票（抬頭為森林森服務中心）
    ，郵寄至上址繼續購買藥物服用，使如附表一編號1-14所示
    謝葉淑敏等人陷於錯誤，以為陳怡魁所交付之「人參種子油
    」係與「人蔘種子」有關之成分，而分別依其支付如附表一
    所示之款項，陳怡魁即以此方式詐得如附表一編號1-14所示
    之財物。其後陳怡魁再於如附表編號15-29所示時間（此部
    分係95年7月1日以後行為），向如附表一編號15-29所示廖
    秀忍等求診人，以同一方法，分別詐取如附表編號15-29所
    示財物。嗣因廖秀忍依陳怡魁指示讓其子廖睦服用1年之
    「人參種子油」及不明錠劑、丸劑後，其子廖睦之病情並
    未獲得改善，始發覺受騙，向報紙投書，經報紙報導後，內
    政府警政署刑事警察局向臺灣臺北地方法院聲請搜索票後，
    分別於如附表二所示之時間至如附表二所示各址實施搜索，
    扣得如附表二所示之物，始悉上情。
二、案經內政部警政署刑事警察局移送臺灣臺北地方法院檢察署
    檢察官偵查起訴。
    理  由
一、證據能力事項：
    如附表一所示之被害人共29人，辯護人曾具狀向本院陳稱就
    謝葉淑敏、楊顯智、勞佩蓉、許淑惠等四人於警詢、偵查中
    之陳述無證據能力（本院卷第44頁），並向本院聲請傳訊該
    四人到庭作證。查：證人謝葉淑敏、許淑惠部分，已經辯護
    人向本院陳稱捨棄傳訊（本院卷第50頁背面、115頁背面）
    ，而許淑惠於原審，楊顯智、勞佩蓉於本院均有到庭作證，
    被告及其辯護人已行使對證人之詰問權，而謝葉淑敏部分又
    經辯護人向本院捨棄調查，則上開四人於偵查中到庭作證，
    均依法具結，且查上開四人於偵查中所證亦均無有何顯不可
    信之情況，依刑事訴訟法第159條之1第2項規定，自均得為
    本案證據。
二、訊據被告陳怡魁固坦承如附表一所示之謝葉淑敏等29人均曾
    至其所設立森林森服務中心向其求助，並有當日或其後有收
    取如附表所示之金錢，及有提供「人參種子油」予該29人服
    用，惟矢口否認有何詐欺取財犯行，辯稱：伊對命理極有研
    究，在該領域亦地位崇高，該29人至森林森服務中心係算命
    ，伊有為他們排八字，並建議他們要吃何種類食物才能有更
    健康的身體，不是來求診的，他們是來問運勢會不會生病，
    不是來治病的，至於「人參種子油」是送給客人的，該「人
    參種子油」是伊的一位林姓友人自加拿大寄來送給伊的，伊
    相信該「人參種子油」的成分及功效，而且該「人參種子油
    」與向客人所收取的3500元無關，伊是算命，沒有騙人云云
三、經查：
  (一)被告在其所舉辦之說明會、出版書籍、設立之網頁上，均自
    稱博士，且宣稱透過「八字食物開運」法，可為民眾治療身
    體疾病及解決疑難雜症，所提供之G.S.O「人參種子油」係
    以加拿大天然人蔘為原料，並於網頁上登載「人參種子油」
    可於：嬰兒難照顧且夜啼；小孩好動、常生病、上課不專心
    ；國中時期叛逆；高中生腦力不集中、青春痘；成年人戀愛
    失敗、人緣不好；婚姻不順；孕婦天天吃生產順利，不容易
    產生妊娠紋，剖腹生產疤痕會消失；中年人吃不易衰老，忙
    碌不易累，身心會快樂；老年人吃不易中風也不易衰老；天
    天吃事業如意，領導群倫，每天吃人人對您仰望羨慕；長期
    吃終身不易老化，一生福祿全等情形使用及療效之內容一節
    ，亦有網頁資料在卷（778號偵卷一第44-49頁），及扣案之
    「陳怡魁博士八字紫微合參之大師親批」資料一批、講座報
    名資料（均置於證物箱編號11-8號箱內）在卷可參。
  (二)如附表一所示證人馮芳菲等29人，分別因如附表一所示看診
    原因欄所載之身體疾病，至被告所經營之上開森林森服務中
    心向被告求診，被告有問其等生辰八字，為類似「算命」的
    行為，亦有對部分求診人有觸摸脈搏短暫數秒，類似「把脈
    」的行為，再建議求診其等應多食蔬菜、肉類等食物，並書
    立黃色「生活諮詢顧問食衣住行的建議」單，指示其等服用
    建議單上所載藥品及「人參種子油」，再按次收取3500元等
    事實，業據馮芳菲等29人於警詢、偵查、原審或本院審理時
    證述在卷，分述如下（以下按附表編號順序說明）：
    證人謝葉淑敏於偵查中證稱：係因更年期後酸痛、睡不著
      ，經友人介紹被告會治病而前往，去過一次，被告拿一些
      植物藥丸等語（778號偵卷四第138頁）。
    證人楊顯智於偵查中證稱：係因身體不健康，肩部有腫瘤
      ，肝有血管腫瘤去被告處看病，被告讓其服用人參膠囊等
      語（778號偵卷四第134頁）。於本院證稱：「我是看報紙
      去，上面有寫看八字，吃了東西身體會好，所以就給他看
      。」、「（你到了森林森服務中心之後，是否有在森林森
      寫你的生辰八字？）有。」、「（被告給你什麼樣的建議
      ？）他給我人參精油，是一顆一顆的膠囊」等語（本院卷
      第100頁正面、背面）
    證人李俊霖於警詢中陳稱：我是去問全身健康問題，花了
      3500元，買被告的種子油等產品1個月等語（778號偵卷三
      第863頁）。於偵查中證稱：「（你是因何事去找被告？
      ）去看面相，我給他生辰八字。」、「（被告聽完後如何
      和你說？）因我問的是事業，他和我說我應該吃那些東西
      ，並給我黃色的人參。」、「看完面相後，我問問題，包
      含事業及健康，健康的問題我忘記，叫我吃一些東西改善
      身體，包含飲食部分。」等語（778號偵卷四第156頁）。
    證人廖漢智於警詢、偵查中證稱：係因長期喉嚨不舒服，
      經人介紹後，去被告處問身體方面的問題，看完後被告就
      開一張黃色處方，書寫一些健康食品的英文縮寫名稱，櫃
      檯小姐拿了幾包人參種子油，吃完後再以郵購方式購買等
      語（778號偵卷四第193頁、卷三第945-946頁）。
    證人陳緹緯於偵查中證稱：我去被告那裡問身體及工作，
      我身體常生病，常進出診所、醫院，都是腸胃之類的病，
      被告開一張黃色單子，叫我拿給小姐，被告說是深海魚油
      ，說身體及運勢會改善等語（778號偵卷四第50頁）。
    證人洪崇凱於偵查中證稱：去過1次，花了3500元，我因
      身體甲狀腺不好，且要參加考試，我告訴被告我有時精神
      會不好，被告在黃紙上寫，叫我多青菜及雞肉等語（778
      號偵卷四第141頁）。
    證人勞佩蓉於偵查中證稱：我身體不好，有憂鬱症，我是
      去看病不是去算命的，去過一次等語（778號卷四第144頁
      ）。於本院審理時證稱：「（他有無算你的八字排命盤？
      ）他好像有在紙上排寫東西，我不知道時辰好像算不出來
      。」、「（後來陳怡魁給你什麼建議？）他說像我這種情
      形要多攝取深海的東西對我比較好。」、「（你有在森林
      森服務中心拿到任何食用的物品？）有，是瓶裝的碇。」
      、「（他給你的一錠一錠的東西，你是否有吃？）有吃，
      我不記得是否有吃完。因為他給我吃的東西很大顆，我
      都吞不下去。我只有去一次。」等語（本院卷101頁背面
      、102頁正面、103頁正面）。
    證人蘇嘉暄於偵查中證稱：我因記憶不好，看了被告的書
      去找被告，被告給我人參種子油及維他命等語（778號偵
      卷四第196頁）。
    證人馮芳菲於偵查中證稱：「（你是因何事去找被告？）
      因為想減肥，我說因為愛美，被告說依照他的處方沒問題
      他開給我一份藥要吃4星期並配合飲食，開的藥類似維他
      命，並要我吃一天3顆以上的蛋黃，我自己認為不可能就
      沒有照吃，他給我藥丸我只了2、3天就沒吃了。」等語
      （778號偵卷四第114頁正面）。於原審證稱：我去被告的
      診所看，我跟被告說我想要減肥，被告有把脈，之後他開
      了1張單子出來，被告說照單子上的藥吃，他的單子規定
      我每天要吃蛋黃，說交給外面的小姐，並說配合快的人滿
      快見效，會減個3、5公斤。收費時，小姐說可以給現金，
      如果以後要繼續吃藥可以劃撥匯款或是用寄的等語（原審
      卷第135正面-140頁背面）。
    證人陳琪媛於原審證稱：我看到一本書，說是用生辰八字
      可以改變體質之類的介紹。我覺得自己太胖，所以想說去
      調整一下，看可否變瘦。為調整體質去森林森服務中心一
      、兩次。我一進去櫃台服務人員給我填寫基本資料，有電
      話住址、生辰八字。被告看我的生辰八字，就告訴我只要
      吃青菜、肉就可以，後來被告有開含在嘴巴的維他命、綠
      色藥丸。櫃台小姐跟我收3500，就給我藥丸等語（原審卷
      第163頁正面、背面）。
    被害人林碧珍已死亡，其妹即證人林素珍於原審證稱：我
      姊姊林碧珍乳癌，切除後移轉到骨頭。她經常去被告那邊
      ，回來都會帶藥回來吃，都是瓶瓶罐罐。一直到林碧珍往
      生那年的過年，我發現林碧珍的肚子漲起來，林碧珍說她
      有去陳老師那裡，陳老師幫忙她弄，她就比較舒服，到了
      清明節，林碧珍肚子就漲的很不舒服，林碧珍送到仁愛醫
      院時，但已經病入膏肓，癌症沒有辦法治了，「生活諮詢
      顧問食衣住行的建議」單是在我姐姐的東西裡面找到的等
      語（原審卷第167頁背面-169頁背面）。
    證人蘇麗嫣於警詢時陳稱:我是因身體健康及事業問題去
      請教被告，看完後，被告有寫黃色處方箋，付了3500元，
      被告給我G-K-C及另一瓶服用，改善身體等語（778號偵卷
      一第245-246頁）。
    證人張肇源於偵查中證稱：「（如何和被告說手臂皮膚長
      癬之情形？）我說黑手每天洗洗手劑傷到皮膚讓他看，被
      告看一看說要我吃地瓜及馬玲薯並拿一瓶藥給我吃，但藥
      我拿回去沒有吃」等語（778號偵卷四第88頁正面）。於
      原審證稱：我以前我做黑手，皮膚有點過敏，我有去豐原
      看皮膚科，看很久沒有效果，所以我上網要找看皮膚科，
      看到森林森服務中心有看皮膚。我將手給被告看，被告用
      眼睛看完，就說要吃要吃蕃薯就可以好、可以改善，還拿
      一瓶藥丸，但是我沒有吃等語（原審卷第189頁背面-191
      頁正面）。
    證人蔡佳穎於警詢時陳稱：我母親曾去過陳怡魁開設之森
      林森服務中心作命理諮詢，經介紹後，我才到那裡去看診
      。我是於95年4月6日與我先生一同前往，因為我們夫妻久
      婚不孕，看診時他有開立一張黃色處方箋給我，開立男女
      個別食用之克補處方箋，叫我們自行到藥局購買，另外還
      有拿Seedoil（人參種子油）搭配服用後可以改善等語（
      778號偵卷一第259-260頁）。於原審時證稱：「（你怎麼
      知道森林森服務中心？）我記得是我母親跟我說的。」、
      「（你母親因為什麼原因告訴你？）就覺得好像事情不順
      ，我媽媽說那邊可以算命。」、「（你當時哪裡不順？）
      一般就是健康、事業。」、「（健康哪裡不好？）我那時
      候是想要小孩。」、「（你去那邊算命有無付費？）有。
      」、「（陳怡魁如何跟你說要吃人參種子油？）這個就是
      結帳的時候，有小姐給我人參種子油，我只記得拿，但是
      陳怡魁怎麼跟我說我不記得。」等語（原審卷第195頁正
      面、背面、196頁正面、背面、197頁正面）。
    證人吳琇娟於警詢時陳稱：我是去問身體方面的問題，每
      次3500元，大約花了1、20萬元，被告以看診名義開黃色
      處方後，一部分要我去櫃檯拿人參種子油及其他藥物，另
      一部分去藥房拿藥等語（778號偵卷三第977-978頁）。
     【公訴意旨以被害人吳琇娟係被詐騙20幾萬元。惟依證人
      吳琇娟於警詢所述係1、20萬元，故從被告有利之認定，
      以其所主張之最小金額10萬元認定之。】
    證人廖秀忍於偵查中證稱：「（你的小孩有何疾病？）有
      學習障礙，有身心障礙手冊，是語言障礙，智能較同齡低
      。」、「（陳怡魁如何為你小孩看診？）先掛號，我們有
      先預約，他叫我們寫好八字，在叫我們進去，裡面只有陳
      怡魁1人。陳怡魁先看小孩手相，我說小孩的情形給他聽
      ，說小孩學習有障礙，語言方面比較差，句子講很短，常
      感冒。我沒跟他說廖睦有領身心障礙手冊。陳怡魁就開
      藥單給我，說吃1年就會好了。他有寫如何服用，並叫我
      們到櫃臺領藥。他沒有解釋藥物是何作用，只說吃1年就
      會好。處方箋上有寫是人參種子油。前後約講1、2分鐘。
      我拿出單子後就到另一邊櫃臺拿藥，櫃臺有兩邊，同一間
      房間。1名女性就拿藥給我，說藥吃完後可以現金袋或匯
      款方式，她就會再寄藥給我，拿藥時有付費用，一個月
      3500元。」等語（25524號偵卷第70、71頁）。於原審證
      稱：因為我兒子比較遲緩、容易感冒，所以帶我兒子去看
      診。由陳怡魁看診。就是看臉，把手放在腕上1、2秒鐘，
      陳怡魁說吃藥就好了。就是吃他們的食品。之後就去拿藥
      了。陳怡魁要我兒子吃1年的藥。陳怡魁有寫1張，1天2次
      ，早晚各3粒。之後就寄現金去他們那邊附上處方箋影本
      ，他們寄藥給我等語（原審卷第223正面-224頁背面）。
    證人陳麗如於警詢時陳稱：我是因為脊椎酸痛，醫生建議
      開刀，我去問被告什麼事情讓我身體病痛纏身，付了3500
      元，被告要我吃雞肉、羊肉或他開立的維他命改變體質，
      並開立黃色單子給我等語（778號偵卷一第209頁）。於偵
      查中證稱：「（你在刑事局製作之筆錄是否看過看簽名？
      內容是否正確？）警察有唸給我聽，內容正確。」、「（
      為何事找被告？）我妹妹吃他的民俗療法不錯，我才去找
      被告算命，我是要看看民俗療法有何療法，被告就叫我吃
      雞肉等，我有和他提到脊椎酸痛的問題，他有叫我去看醫
      生。」、「（你是找被告算命還是去看病？）算命，要看
      病我會找醫生。」等語（778號偵卷四第94頁正面）。
    證人陳琪雅於原審證稱：因為那個時候我常常偏頭痛，我
      跟陳琪媛說我會頭痛，陳琪媛介紹我去，她是去看減肥，
      她有先跟我說這沒有健保，需要自費。她說就是吃一些藥
      丸可以改善，比較特殊的是她說是看生辰八字。我去了兩
      次。小姐請我寫我的名字、生辰八字資料，我有寫到通訊
      地址，接著就等，等到看在庭的陳醫師，感覺上他是看我
      的面相，他問我怎麼了，我說我偏頭痛，被告如同一般中
      醫師，把他的手放在我的手腕上，他給我1張單子，叫我
      給小姐，小姐就給我瓶瓶罐罐的東西，小姐有告訴我怎麼
      吃，有說吃完之後，再拿單子來回來拿藥就可以了。在森
      林森現場，有聽到有人叫陳怡魁陳醫師。一次3500元，兩
      次共7000元等語（原審卷第269頁正面、270頁背面、272
      頁正面）。
    證人張秀娟於偵查中證稱：我因身體過胖問題去，被告看
      出生年月日及時辰，觀察我的手指甲，就開藥給我，去1
      次3500元，共去被告那裡約1年等語（778號偵卷四第49頁
      ）。
    證人徐鳳謙於偵查中證稱：因我兒子有癌症，我把我兒子
      的生辰八字給被告，被告說我兒子還好，11月後會康復，
      就給我東西帶回家等語（778號偵卷四第51頁）。
    證人吳佳穎於偵查中證稱：我因為鼻子過敏，看被告很多
      書，網路也有推薦，就去看，被告問我症狀，建議吃綠色
      蔬菜，配合他的維他命，療程至少半年至1年才會有成效
      ，共去看過3次，他有說若本人無法來，可以持處方箋購
      買等語（778號偵卷四第47-48頁）。
    證人許淑惠於原審證稱：那時候我臉上有白斑，去那邊想
      看有無什麼治療方式，或是吃什麼東西可已改善。是陳醫
      師（經當庭指認被告）幫我看的。大家都叫陳醫師，因為
      是別人介紹的。被告有開1張黃色處方箋，告訴我說照他
      開出來的藥服用需要1個月。被告說是「人參種子油」等
      語（原審卷第229頁背面-231頁背面）。
    證人錢民山於原審證稱：我開計程車，每天開12個小時，
      我會很累，看到人參種子油，看身體可否改善。醫生（當
      庭指認被告）寫1張單子，說依照單子上所寫的克補鋅、
      種子油、綜合維他命，1天吃一兩次身體可以慢慢改善。
      「人參種子油」是在被告那邊買的，善存、克補、維他命
      B6是在外面藥局買的。1份180粒，有6瓶，我一天吃一粒
      人參種子油，所以可以吃2、3個月，吃完了再去看，我總
      共去了兩次等語（原審卷第232頁背面-233頁背面）。
    證人黃蘭芳於偵查中證稱：我是因身體有僵直性脊椎炎、
      便秘，我去被告處看病，由我的八字去調配藥物，維他命
      及人參種子油之類的，被告叫我吃豬肉，1次1人3500元，
      被告說照他的吃4年就會好等語（778號偵卷四第97頁）。
    證人葉秋金於警詢時陳稱：「我是在96年8月5日去陳怡魁
      森林森服務中心的，我是去問身體健康方面的問題，我花
      了新台幣大概3500元的諮詢費。」、「當時陳怡魁看完我
      的右手掌及臉相、生辰八字後，陳怡魁就開1張黃色處方
      。」、「後來他要我拿諮詢單去櫃檯，櫃檯小姐，請櫃檯
      的員工拿了6瓶臉部保養品及Seedoil人參種子油藥丸6瓶
      給我要我回家服用。」等語（778號偵卷三第915頁）。於
      偵查中證稱：「（在刑事警察局所做之筆錄是看過才簽名
      ？內容是否實在？）看過才簽名，內容都實在。」、「（
      妳因何事去找被告？）我聽朋友說他很會看易經，我以前
      有子宮頸癌、臉部長很多東西不會好，我就去請教他，我
      去後被告就告訴我過去的事，我沒有說什麼，並送我擦臉
      的藥及維他命，但回家後我不太敢用。」等語（778號偵
      卷四第187頁）。
    證人梁婷如於警詢、偵查中證稱：因我的手有水腫，有問
      被告如何改善，被告有開立黃色諮詢單，叫我照他的方法
      吃，說類似營養食品改善體質等語（778號卷四第118頁、
      卷二第746頁）。
    證人喻淑媛於警詢、偵查中證稱：當時精神容易疲倦，被
      告要我補充維他命，說我沒大毛病，小姐給我人參種子油
      5瓶等語（778號偵卷四第184頁、卷三第925頁）。
    證人葉桂枝於警詢、偵查中證稱：我剛開完刀不久又化療
      ，身體不好，被告說我命很好，不用擔心，看完後小姐有
      給我營養藥，並說看診費3500元，小姐拿了人參種子油5
      瓶給我等語（778號卷四第190頁、卷三第920頁）。
    證人陳怡如於警詢時陳稱：我於96年6月10日及96年11月
      份，總共去過2次，是因為身體狀況不好，才前往問診。
      我當時一次問診付3500元，但有附送Seedoil「人參種子
      油」，當時陳怡魁開處方箋給我，其處方箋內容為克補鋅
      1粒、善存1粒、VIT6粒、G.S.O3、G.S.O180等語（778號
      卷一第152頁）。於偵查中證稱：「（妳身體有何狀況才
      去找被告？）當時家裡的外勞常偷錢放毒，我為此所苦而
      不舒服，看了很多醫生吃藥都沒用，我想到以前聽人說過
      被告是民俗療法，我就過去看，聽被告建議吃了豬肉就有
      改善，人較舒服。」、「（你有無和他說你身體那裡不舒
      服？）因為他算命，我就讓他看，我覺得是民俗療法。」
      等語（778號偵卷四第91頁正面）。
  (三)復有證人林素珍所提供有關林碧珍、證人廖秀忍所提供有關
    廖睦、證人錢民山、黃蘭芳、馮芳菲、吳琇娟、廖漢智、
    張秀娟等人之黃色「生活諮詢顧問食衣住行的建議」單可按
    （參778號偵卷卷一第114-115、129、161、178-180、313、
    卷二第758、950頁）；及被告開立予其他前來請求服務民眾
    之建議單及現金信封袋在卷可按（參偵字第778號卷一第135
    -136、234-235、243、299-300、306、313、325、331、卷
    二第397、449、454、497、564-565、627、卷三第962、970
    -971、976、982，及他字8206號偵卷第301-361頁），及如
    附表二所示之物等扣案可資佐證。
  (四)被告雖辯稱：只是為被害人算命，不是治病，黃色「生活諮
    詢顧問食衣住行的建議」單不是處方箋，只是對謝葉淑敏等
    29人所為之食的建議而已云云，且如附表二所示之扣案物，
    被告確實著有相關於命理之著作多本，及依卷附網站資料所
    示，被告對外均以命理專家自居，及依上開證人所述，亦有
    多位證人認為去被告經營之森林森服務中心是「算命」等語
    。惟如附表一所示之證人謝葉淑敏等29人均係因身體不適、
    肥胖、不孕、學習障礙、久病等身體健康問題而至被告之森
    林森服務中心向其求助，雖渠等亦知被告係「命理師」，並
    非以真正醫療行為專業，及被告於現場亦有類似「算八字」
    之行為，被告以其命理專業向前來求診之人提供飲食建議，
    與坊間之「算命」行為相類，尚非為法律所禁止之行為，亦
    不應動輒視之為騙徒，惟被告既有向前來求診之人收取報酬
    ，並給予成分不明之「人參種子油」，復一再對外宣稱其提
    供「人參種子油」之成分及療效，使謝葉淑敏等人誤信其等
    自被告處所取得之「人參種子油」成分真與加拿大之人蔘種
    子有關，並給付被告相當金錢為代價，則被告就販賣「人參
    種子油」之行為，自有意圖為自己不法所有之詐欺故意，被
    告空言否認有詐欺犯行，自不可信。
四、公訴人雖以被告對外宣稱可為民眾治療身體疾病及解決疑難
    雜症，而於為謝葉淑敏等人看診時，除提供命理諮詢外，復
    於陳怡魁於聽完求診人自述之生理症狀後，即在「生活諮詢
    顧問食衣住行的建議」單上開立處方箋予求診民眾，並指示
    求診民眾服用藥物之數量及次數，並囑求診病患依處方箋服
    用後，其疾病情形即可改善，而求診病患即持上開處方箋諮
    詢單向該中心之櫃台人員領取藥物，並認被告係執行醫療業
    務行為云云。惟查：
  (一)被告並不爭執其並無醫師資格，且有行政院衛生署96年9月
    13日內政部警政署衛署醫字第0960213676號函（他字8206
    號偵卷一第136頁）。然承前所述，如附表一所示之謝葉淑
    敏等人固均是因身體上之疾病或不適而向被告求診，惟渠等
    大部分均已自報紙、網路等媒體知悉被告係所謂之「命理師
    」，並非專業具有醫師執照之醫師甚明，且被告於看診時有
    先為類似之「算八字」行為，參以國內已有健全健保制度，
    且證人多自述至向被告求診前多有正式至醫院求診之就醫紀
    錄，依現代人之智識，當不致於因此即誤以被告係真正從事
    醫療行為之醫師。又雖有部分證人指稱被告有觸摸脈搏之類
    似於「把脈」之行為，惟如前述，向被告求診之謝葉淑敏等
    人並未誤認被告為醫師，被告觸摸脈搏僅短暫2、3秒之瞬間
    而已，被告亦未有依此而對求診之人有告知病情等任何醫學
    專業之診斷行為，故被告對求診之人縱有短暫觸摸脈搏之舉
    ，亦與通念之醫療行為概念有間甚明。
  (二)再被告雖有上開之開立黃色建議單之類似醫師開立處方箋之
    行為，並有交付含上開「人參種子油」及其他不明之錠劑、
    丸劑予求診之人。惟向被告求診之謝葉淑敏等人均知悉被告
    係命理為其判斷之主要依據及被告不是受過醫學專業訓練之
    人，且被告對求診之人所為之「診斷」過程，較類似於「算
    命」之行為，而非醫療行為，自不因被告有開立黃色建議單
    ，即謂被告有從事醫療行為。又被告對如附表一所示謝葉淑
    敏等29人開立黃色建議單上所書之「人參種子油」及其他不
    明之錠劑、丸劑，究係何物，依證人所述，或已食畢或丟棄
    ，且檢察官於偵查中亦均未自其等查扣被告所提供之錠劑、
    丸劑等物品供法院查明係何成分及種類，公訴人既未能自謝
    葉淑敏等29人處取得相關物證，本院自無法查明被告係提供
    何成分物品予謝葉淑敏等人，然扣案如附表二所示對扣案被
    告所有之丸劑、錠劑等物，於偵查中經行政院衛生署藥物食
    品檢驗局及行政院衛生署檢驗結果，均不含有西藥成分，非
    屬管制藥品一節，亦有行政院衛生署藥物食品檢驗局96年12
    月11日衛署藥字第0960053668號函、97年1月17日藥檢參字
    第0960023775號函暨所附檢驗報告書、行政院衛生署96年1
    0 月12日衛署藥字第0960332992號函在卷可查（以上分別偵
    字第25524號第5頁、第125-141頁、他字卷第8206號卷二第
    372頁），故亦未任何積極證據足以證明被告有真正開立醫
    師處方箋之提供求診之人藥劑等行為，公訴人徒以被告有書
    寫黃色建議單，而認被告係從事醫師開立處方箋之醫療行為
    ，亦屬率斷。
五、綜上所述，被告以其對命理之多年研究，利用國人普遍對命
    理半信半疑之心態，結合命理自創「八字食物開運」法，對
    有健康問題之民眾予以食物之諮詢，雖有可議，惟被告此番
    以「命理」為基礎而決定如何「吃」之理論，是否準確、可
    信，當係個人主觀之感覺，且依前述被告之「診斷過程」以
    觀，被告之行為與一般通念之醫療行為有間，亦無有被害人
    誤以被告係具有醫師專業執照之醫師，被告辯稱：其係幫人
    「算命」，不是「看病」一節，尚屬可信。惟被告利用網路
    或媒體對外一再宣稱其所提供「人參種子油」之功能及療效
    ，關於該「人參種子油」之來源，於本院審理時具狀陳稱係
    其友人自從加拿大帶回來所贈（本院卷第77頁陳報狀），惟
    經本院質以友人之姓名時，則稱：「（你說附件1的人參種
    子油是你的友人從加拿大帶回來送給你的，這位友人是誰？
    他為何有這麼多的人參種子油可以給你讓你去送人？）姓林
    ，住在加拿大，但是已經這麼多年我忘記他的名字，他詳細
    地址我現在也講不出來，在他個人立場不算多」、「（你怎
    麼知道成份就是人參種子油？）是林先生告訴我的」、「（
    你有用什麼科學檢驗方法檢驗成份？）它是自然的東西，我
    沒有能力作檢驗，我是聽林先生這麼講，他自己也在用，我
    自己也有用，我感覺苦悶、煩躁、力不從心的時候，我就使
    用。」等語（本院卷第51頁正面、背面）。可知，被告無法
    提供確切來源證明謝葉淑敏等29人所取得之「人參種子油」
    成分確與所謂「加拿大人蔘種子」有關，竟利用為謝葉淑敏
    等人「算命」之機會，販售予謝葉淑敏等人，自足以使謝葉
    淑敏等人陷於錯誤而誤認所取得之「人參種子油」成分係「
    加拿大人蔘種子」，被告所為自成立刑法上之詐欺取財罪。
    至被告復辯稱：除廖秀忍外，未有其他人認為自己被騙，被
    告自不成立詐欺罪云云。查：本案雖僅有廖秀忍向媒體披露
    被告行為，惟如前述，被告利用為謝葉淑敏等人「算命」之
    機會，販售成分不明且與加拿大人蔘種子無關之「人參種子
    油」，即成立刑法上之詐欺罪，除廖秀忍以外之謝葉淑敏等
    人雖未對被告提出刑事告訴，惟或因受害金額不大，或因認
    為被告有為其等「算命」而未有不滿意被告之行為，或因對
    被告之行為並不介意、生氣，或無意真正探究「人參種子油
    」成分為何等緣由，故未對被告提出刑事告訴，自不因此即
    謂被告上開提供不明成分之「人參種子油」並收取代價之行
    為不成立詐欺罪，被告上開所辯，係脫罪卸責之詞，亦不足
    採。被告有本案詐欺取財犯行，事證明確，洵堪認定，應依
    法論科。
六、論罪科刑理由:
  (一)法律修正之比較：
    被告行為後，刑法於94年1月7日修正通過，於94年2月2日公
    布，並於95年7月1日施行。按行為後法律有變更者，適用行
    為時之法律，但行為後之法律有利於行為人者，適用最有利
    於行為人之法律，現行刑法第2條第1項訂有明文。本次刑法
    修正之比較新舊法，應就罪刑有關之共犯、未遂犯、想像競
    合犯、牽連犯、連續犯、結合犯，以及累犯加重、自首減輕
    暨其他法定加減原因（如身分加減）與加減例等一切情形，
    綜其全部罪刑之結果而為比較（最高法院95年5月23日著有
    95年度第8次刑庭會議決議可資參照），茲就本案相關者比
    較如下：
    1.修正後刑法第33條第5款之規定，最低額為新臺幣1,000
      元，惟依被告行為時之刑法第33條第5款規定，罰金之最
      低額僅新臺幣3元。比較修正前後之刑罰法律，適用修正
      後之規定，對被告顯未有利。
    2.被告行為後，刑法第56條連續犯之規定，業已經刪除，此
      刪除雖非犯罪構成要件之變更，但顯已影響行為人刑罰之
      法律效果，自屬法律有變更，是自應依新法第2條第1項規
      定，比較新、舊法何者對被告有利。經比較新、舊法結果
      ，被告行為時法律即舊法對其較為有利。
    3.本件被告犯罪行為跨越刑法修正前後，修正前刑法第51條
      第5款規定：「宣告多數有期徒刑者，於各刑中之最長期
      以上，各刑合併之刑期以下，定其刑期。但不得逾20年。
      」，而修正後刑法第51條第5款規定：「宣告多數有期徒
      刑者，於各刑中之最長期以上，各刑合併之刑期以下，定
      其刑期。但不得逾30年。」，修正前之規定，顯較有利於
      被告。
    4.綜合上述各條文修正前、後之比較，揆諸前揭最高法院決
      議及修正後刑法第2條第1項前段、後段規定之「從舊、從
      輕」原則，自應適用被告行為時之法律，即修正前刑法之
      相關規定，予以論處。
  (二)法律之適用：
    核被告所為，就附表一編號1-14部分（95年7月1日以前）係
    犯刑法第339條第1項之詐欺取財罪。被告先後多次犯行，時
    間緊接，觸犯構成要件相同之罪為，顯係基於概括之犯意反
    覆為之，為連續犯，應依修正前刑法第56條規定，以一罪論
    。就附表一編號15-29部分（95年7月1日以後），因刑法已
    廢止連續犯之規定，參酌最高法院95年度第八次刑事庭會議
    決議五(四)結論之意見，因該部分之行為，係發生在新法施行
    後，即不能與新法施行前之行為一併論以連續犯，應適用修
    正後刑法相關規定，故被告此部分所為均係犯刑法第339 條
    第1項之詐欺取財罪，十五罪，且被告所犯上開連續詐欺取
    財罪一罪、詐欺取財罪十五罪（共十六罪），應分論併罰。
    又公訴意旨以被告並無醫師資格，為如附表一被害人診療及
    處方，其所為除犯上開詐欺取財罪外，另涉犯醫師法第28條
    前段之罪嫌，惟被告係利用如附表一被害人向其求診之機會
    ，假籍「算命」為其等診治，並伺機販售成分不明之「人參
    種子油」，其並無實際為醫療行為或開立處方箋行為，亦無
    人將被告視為真正專業取得醫師執照之醫師，已經本院說明
    理由如上，故被告並無公訴人所指之違反醫師法第28條前段
    之未取得合法醫師資格，擅自執行醫療業務犯行，被告並無
    公訴人所指之此部分違反醫師法犯行，本應諭知無罪，惟公
    訴意旨認被告此部分行為如構成犯罪，與前開起訴論罪部分
    ，有刑法第55條想像競合犯之裁判上一罪之關係，故不另為
    無罪之諭知。
七、撤銷改判及科刑理由：
    原審以被告犯罪事證明確，據以論罪科刑，固非無見，惟查
    ：被告對外均命理專家自居，且其對本案被害人所為，較類
    似於坊間之「算命」行為，被害人亦無將被告視為真正專業
    醫師，已如前述，被告縱偶有短暫觸及被害人之脈搏，亦非
    中醫師之「把脈」行為，原審未詳為比對卷證，以被告有對
    被害人為「把脈」行為，所為係「治病」行為，自有未合，
    且原審以被告對被害人所為係「治病」行為，又謂被告不成
    立醫師法第28條前段罪名，理由上亦有矛盾。被告上訴否認
    犯罪及檢察官上訴仍指摘被告應成立醫師法第28條前段罪名
    ，均無理由，惟原判決既有上開可議，自應由本院將原判
    決均撤銷改判。爰審酌被告品行、假藉算命機會販售不明成
    分物品，以詐騙金錢，雖未必有害身體，然可能因而延誤必
    要之治療，至屬非是，惟其各次行為所詐取之金錢數額非鉅
    僅三千餘元，迄今仍否認犯行，已與被害人廖秀忍達成民事
    上和解（和解書見本院卷第79頁），其餘被害人對被告並無
    訴追之意及被告犯後態度等一切情狀，分別量處如主文第二
    項及附表一編號15至29所示之刑。又被告犯上開連續詐欺取
    財罪（即附表一編號1-14部分）、附表一編號17、18、20
    、21號之詐欺取財罪部分，共五罪，其行為後，中華民國九
    十六年罪犯減刑條例於民國96年7月16日公布施行，而被告
    上開五罪，其犯罪時間係在96年4月24日以前，且無不能減
    刑之事由，合於中華民國九十六年罪犯減刑條例第2條第1項
    第3款之規定，爰各依法減輕其宣告刑二分之一如主文第二
    項及附表一編號17、18、20、21號所示。又被告所犯上開十
    六罪，分別有判處有期徒刑（即連續詐欺取財一罪、附表一
    編號號15、16、19部分）及拘役刑（即附表一編號號17、18
    、20-29部分）部分，分別定其應執行之刑如主文第二項所
    示，並均定其易科罰金之折算標準。又被告所犯上開連續詐
    欺取財罪部分，被告經減刑後之宣告刑為有期徒刑6個月以
    下之刑，得易科罰金，而關於被告易科罰金之折算標準，因
    被告行為後刑法第41條有修正，被告行為後法律有變更者，
    適用行為時之法律。但行為後之法律有利於行為人者，適用
    最有利於行為人之法律，刑法第2條第1項定有明文。查：被
    告於行為時之刑法第41條第1項前段規定：「犯最重本刑為5
    年以下有期徒刑以下之刑之罪，而受6個月以下有期徒刑或
    拘役之宣告，因身體、教育、職業、家庭之關係或其他正當
    事由，執行顯有困難者，得以1元以上3元以下折算一日，易
    科罰金。」，而於被告行為時之易科罰金折算標準，修正前
    罰金罰鍰提高標準條例第2條前段（現已刪除）規定，就其
    原定數額提高為100倍折算1日，則本件被告行為時之易科罰
    金折算標準，應以銀元300元折算1日，經折算為新臺幣後，
    應以新臺幣900元折算為1日。惟95年7月1日施行之刑法第41
    條第1項前段則規定：「犯最重本刑為五年以下有期徒刑以
    下之刑之罪，而受六個月以下有期徒刑或拘役之宣告者，得
    以新臺幣一千元、二千元或三千元折算一日，易科罰金。」
    。比較修正前後之易科罰金折算標準，以95年7月1日修正公
    布施行前之規定，較有利於被告，則應依刑法第2條第1項前
    段，仍應適用修正前刑法第41條第1項前段規定，定其折算
    標準，且被告所犯該連續詐欺取財罪部分，與所犯如附表一
    編號15、16、19號部分定應執行刑之結果亦得易科罰金，關
    於該部分之易科罰金折算標準，亦適用修正前刑法第41條第
    1 項前段規定，併此敘明。至扣案如附表二所示之物，雖均
    係被告所有，惟或係與本案無關，或雖為本案佐證，但非直
    接供被告犯本罪所用，故均不宣告沒收。
據上論斷，應依刑事訴訟法第369條第1項前段、第364條、第299
條第1項前段，刑法第2條第1項前段、第339條第1項、第41條第1
項前段、修正前刑法第41條第1項、第56條、第51條第5款、第6
款，刑法施行法第1條之1，中華民國九十六年罪犯減刑條例第2
條第1項第3款、第7條、第9條、第10條第1項，判決如主文。
本案經檢察官陳昱旗到庭執行職務。
中    華    民    國  100    年    9    月    8    日
                  刑事第四庭審判長法  官  陳筱珮
                                  法  官  邱滋杉
                                  法  官  孫惠琳
以上正本證明與原本無異。
檢察官如不服本判決，應於收受送達後十日內向本院提出上訴書
狀，其未敘述上訴之理由者並得於提起上訴後十日內向本院補提
理由書（均須按他造當事人之人數附繕本）。「切勿逕送上級法
院」。
被告不得上訴。
                                  書記官  潘文賢
中    華    民    國   100    年    9     月    9     日
附錄本案論罪科刑法條：
中華民國刑法第339條（普通詐欺罪）
意圖為自己或第三人不法之所有，以詐術使人將本人或第三人之
物交付者，處5年以下有期徒刑、拘役或科或併科1千元以下罰金
。
以前項方法得財產上不法之利益或使第三人得之者，亦同。
前二項之未遂犯罰之。
附表一：
 ┌──┬─────┬─────┬─────┬────┬─────────┐
 │編號│被害人    │犯罪時間  │看診原因  │詐得金額│    主  文  欄    │
 ├──┼─────┼─────┼─────┼────┼─────────┤
 │ 1  │謝葉淑敏  │92、93年間│長期腰酸背│3,500元 │陳怡魁連續意圖為自│
 │    │          │          │痛及失眠問│（起訴書│己不法之所有，以詐│
 │    │          │          │題        │誤載為  │術使人將本人之物交│
 │    │          │          │          │3,600元 │付，處有期徒刑壹年│
 │    │          │          │          │）      │，減為有期徒刑陸月│
 ├──┼─────┼─────┼─────┼────┤。如易科罰金，以銀│
 │ 2  │楊顯智    │93年間    │肩部腫瘤及│3,500元 │元參佰元即新台幣玖│
 │    │          │          │肝臟血管腫│        │佰元折算壹日。    │
 │    │          │          │瘤        │        │                  │
 ├──┼─────┼─────┼─────┼────┤                  │
 │ 3  │李俊霖    │93年8月22 │健康問題  │3,500元 │                  │
 │    │          │日        │          │        │                  │
 ├──┼─────┼─────┼─────┼────┤                  │
 │ 4  │廖漢智    │93年8月22 │長期喉嚨不│7,000元 │                  │
 │    │          │日        │舒服      │        │                  │
 ├──┼─────┼─────┼─────┼────┤                  │
 │ 5  │陳緹緯    │94年間    │腸胃問題  │3,500元 │                  │
 ├──┼─────┼─────┼─────┼────┤                  │
 │ 6  │洪崇凱    │94年間    │甲狀腺問題│3,500元 │                  │
 ├──┼─────┼─────┼─────┼────┤                  │
 │ 7  │勞佩蓉    │94年間    │身體健康及│3,500元 │                  │
 │    │          │          │憂鬱症    │        │                  │
 ├──┼─────┼─────┼─────┼────┤                  │
 │ 8  │蘇嘉暄    │94年3月6日│個人健康問│7,000元 │                  │
 │    │          │及同年4月 │題        │        │                  │
 │    │          │間        │          │        │                  │
 ├──┼─────┼─────┼─────┼────┤                  │
 │ 9  │馮芳菲    │94年6月26 │減肥      │3,500元 │                  │
 │    │          │日        │          │        │                  │
 ├──┼─────┼─────┼─────┼────┤                  │
 │ 10 │陳琪媛    │95年間    │調整體質  │3,500元 │                  │
 ├──┼─────┼─────┼─────┼────┤                  │
 │ 11 │林素珍之姐│95年2月12 │乳癌      │不詳    │                  │
 │    │林碧珍 (已│日        │          │        │                  │
 │    │歿)       │          │          │        │                  │
 ├──┼─────┼─────┼─────┼────┤                  │
 │ 12 │蘇麗嫣    │95年2月19 │身體健康問│3,500元 │                  │
 │    │          │日        │題        │        │                  │
 ├──┼─────┼─────┼─────┼────┤                  │
 │ 13 │張肇源    │95年4月2日│手臂皮膚長│3500    │                  │
 │    │          │          │癬        │        │                  │
 ├──┼─────┼─────┼─────┼────┤                  │
 │ 14 │蔡佳穎    │95年4月6日│不孕問題  │3,500元 │                  │
 ├──┼─────┼─────┼─────┼────┼─────────┤
 │ 15 │吳琇娟    │78年間起至│身體健康問│10萬元  │陳怡魁意圖為自己不│
 │    │          │96年月11日│題        │(起訴書 │法之所有，以詐術使│
 │    │          │          │          │誤載為20│人將本人之物交付，│
 │    │          │          │          │幾萬元) │處有期徒刑參月，如│
 │    │          │          │          │        │易科罰金，以新臺幣│
 │    │          │          │          │        │壹仟元折算壹日。  │
 ├──┼─────┼─────┼─────┼────┼─────────┤
 │ 16 │廖秀忍之子│95年7月23 │輕度智能障│3萬8,500│陳怡魁意圖為自己不│
 │    │廖睦    │日起至96年│礙及容易感│元      │法之所有，以詐術使│
 │    │          │6月間止   │冒        │        │人將本人之物交付，│
 │    │          │          │          │        │處有期徒刑貳月，如│
 │    │          │          │          │        │易科罰金，以新臺幣│
 │    │          │          │          │        │壹仟元折算壹日。  │
 ├──┼─────┼─────┼─────┼────┼─────────┤
 │ 17 │陳麗如    │95年10月14│脊椎痠痛問│3,500元 │陳怡魁意圖為自己不│
 │    │          │日        │題        │        │法之所有，以詐術使│
 │    │          │          │          │        │人將本人之物交付，│
 │    │          │          │          │        │處拘役貳拾日，如易│
 │    │          │          │          │        │科罰金，以新臺幣壹│
 │    │          │          │          │        │仟元折算壹日。減為│
 │    │          │          │          │        │拘役拾日，如易科罰│
 │    │          │          │          │        │金，以新臺幣壹仟元│
 │    │          │          │          │        │折算壹日。        │
 ├──┼─────┼─────┼─────┼────┼─────────┤
 │ 18 │陳琪雅    │95年10月15│偏頭痛    │3,500元 │陳怡魁意圖為自己不│
 │    │          │日        │          │        │法之所有，以詐術使│
 │    │          │          │          │        │人將本人之物交付，│
 │    │          │          │          │        │處拘役貳拾日，如易│
 │    │          │          │          │        │科罰金，以新臺幣壹│
 │    │          │          │          │        │仟元折算壹日。減為│
 │    │          │          │          │        │拘役拾日，如易科罰│
 │    │          │          │          │        │金，以新臺幣壹仟元│
 │    │          │          │          │        │折算壹日。        │
 ├──┼─────┼─────┼─────┼────┼─────────┤
 │ 19 │張秀娟    │95年10月22│肥胖及身體│7萬元(起│陳怡魁意圖為自己不│
 │    │          │日起至96年│問題      │訴書誤載│法之所有，以詐術使│
 │    │          │10月間止  │          │為7、8萬│人將本人之物交付，│
 │    │          │          │          │元)     │處有期徒刑參月，如│
 │    │          │          │          │        │易科罰金，以新臺幣│
 │    │          │          │          │        │壹仟元折算壹日。  │
 ├──┼─────┼─────┼─────┼────┼─────────┤
 │ 20 │徐鳳謙之子│95年10月29│膀胱癌    │3,500元 │陳怡魁意圖為自己不│
 │    │游承穎    │日        │          │        │法之所有，以詐術使│
 │    │          │          │          │        │人將本人之物交付，│
 │    │          │          │          │        │處拘役貳拾日，如易│
 │    │          │          │          │        │科罰金，以新臺幣壹│
 │    │          │          │          │        │仟元折算壹日。減為│
 │    │          │          │          │        │拘役拾日，如易科罰│
 │    │          │          │          │        │金，以新臺幣壹仟元│
 │    │          │          │          │        │折算壹日。        │
 ├──┼─────┼─────┼─────┼────┼─────────┤
 │ 21 │吳佳穎    │95年11月間│身體及鼻子│1萬5,000│陳怡魁意圖為自己不│
 │    │          │          │過敏問題  │元      │法之所有，以詐術使│
 │    │          │          │          │        │人將本人之物交付，│
 │    │          │          │          │        │處拘役伍拾日，如易│
 │    │          │          │          │        │科罰金，以新臺幣壹│
 │    │          │          │          │        │仟元折算壹日。減為│
 │    │          │          │          │        │拘役貳拾伍日，如易│
 │    │          │          │          │        │科罰金，以新臺幣壹│
 │    │          │          │          │        │仟元折算壹日。    │
 ├──┼─────┼─────┼─────┼────┼─────────┤
 │ 22 │許淑惠    │96年6、7月│臉部皮膚白│7,000元 │陳怡魁意圖為自己不│
 │    │          │間        │斑問題    │        │法之所有，以詐術使│
 │    │          │          │          │        │人將本人之物交付，│
 │    │          │          │          │        │處拘役參拾日，如易│
 │    │          │          │          │        │科罰金，以新臺幣壹│
 │    │          │          │          │        │仟元折壹日。      │
 ├──┼─────┼─────┼─────┼────┼─────────┤
 │ 23 │錢民山    │96年6月10 │身體問題  │7,000元 │陳怡魁意圖為自己不│
 │    │          │日、96年11│          │        │法之所有，以詐術使│
 │    │          │月間      │          │        │人將本人之物交付，│
 │    │          │          │          │        │處拘役參拾日，如易│
 │    │          │          │          │        │科罰金，以新臺幣壹│
 │    │          │          │          │        │仟元折算壹日。    │
 ├──┼─────┼─────┼─────┼────┼─────────┤
 │ 24 │黃蘭芳    │96年7月22 │僵直性脊椎│3,500元 │陳怡魁意圖為自己不│
 │    │          │日        │炎        │        │法之所有，以詐術使│
 │    │          │          │          │        │人將本人之物交付，│
 │    │          │          │          │        │處拘役貳拾日，如易│
 │    │          │          │          │        │科罰金，以新臺幣壹│
 │    │          │          │          │        │仟元折算壹日。    │
 ├──┼─────┼─────┼─────┼────┼─────────┤
 │ 25 │葉秋金    │96年8月5日│身體健康及│3,500元 │陳怡魁意圖為自己不│
 │    │          │          │臉部皮膚問│        │法之所有，以詐術使│
 │    │          │          │題        │        │人將本人之物交付，│
 │    │          │          │          │        │處拘役貳拾日，如易│
 │    │          │          │          │        │科罰金，以新臺幣壹│
 │    │          │          │          │        │仟元折算壹日。    │
 ├──┼─────┼─────┼─────┼────┼─────────┤
 │ 26 │梁婷如    │96年8月12 │身體狀況不│3,500元 │陳怡魁意圖為自己不│
 │    │          │日        │佳        │        │法之所有，以詐術使│
 │    │          │          │          │        │人將本人之物交付，│
 │    │          │          │          │        │處拘役貳拾日，如易│
 │    │          │          │          │        │科罰金，以新臺幣壹│
 │    │          │          │          │        │仟元折算壹日。    │
 ├──┼─────┼─────┼─────┼────┼─────────┤
 │ 27 │喻淑媛    │96年8月26 │身體健康問│3,500元 │陳怡魁意圖為自己不│
 │    │          │日        │題        │        │法之所有，以詐術使│
 │    │          │          │          │        │人將本人之物交付，│
 │    │          │          │          │        │處拘役貳拾日，如易│
 │    │          │          │          │        │科罰金，以新臺幣壹│
 │    │          │          │          │        │仟元折算壹日。    │
 ├──┼─────┼─────┼─────┼────┼─────────┤
 │ 28 │葉桂枝    │96年8月26 │長期身體狀│3,500元 │陳怡魁意圖為自己不│
 │    │          │日        │況不佳    │        │法之所有，以詐術使│
 │    │          │          │          │        │人將本人之物交付，│
 │    │          │          │          │        │處拘役貳拾日，如易│
 │    │          │          │          │        │科罰金，以新臺幣壹│
 │    │          │          │          │        │仟元折算壹日。    │
 ├──┼─────┼─────┼─────┼────┼─────────┤
 │ 29 │陳怡如    │96年9月間 │長年身體狀│7,000元 │陳怡魁意圖為自己不│
 │    │          │起至同年10│況不佳    │        │法之所有，以詐術使│
 │    │          │月間止    │          │        │人將本人之物交付，│
 │    │          │          │          │        │處拘役參拾日，如易│
 │    │          │          │          │        │科罰金，以新臺幣壹│
 │    │          │          │          │        │仟元折算壹日。    │
 └──┴─────┴─────┴─────┴────┴─────────┘
附表二:
一、96年11月25日14時於台北巿松山區○○路○段97號5樓之2搜
    索扣押物品（他字第8206號卷第255頁）:
   品名           單位     數量
1、白色藥罐       瓶        13
2、分裝塑膠袋     包         1
3、小型白色玻璃瓶 盒         1
4、陳怡魁名信片   盒         1
5、陳怡魁著作書籍 本         4
6、人參種子油型錄 本         1
7、風水師協會大會
   手冊           本         1
8、光碟片         片         3
9、相片           筆         1
10、台南巿施福隆
    郵寄文件      批         1
11、存款存摺      本         1
二、96年11月25日13時30分於台北巿松山區○○路○段247號9樓
    之4搜索扣押物品(96他字第8206號卷第267頁至第273頁)
     品名         單位    數量
1、電腦主機       台      1
2、新台幣         元   2萬2仟5佰
3、森林森顧客資
   料表           箱       4
4、總分類帳
   、現金簿
   分錄簿         本        3
5、顧客資料簿     本        1
6、陳怡魁有聲書   本        4
7、當代怪傑陳怡魁 本        2
8、生存風水學
   、特大密醫、
   創造未來       本        3
9、顧客掛號單     張        4
10、手札          批        1
11、產品目錄      批        1
12、2005年命理
    博覽會        批        1
13、生活證詞
    顧問單        批        1
14、食渡眾生      冊        2
15、森林森名片    批        1
16、繳費收據方法  紙        2
17、客戶空白
    資料表        批        1
18、加拿大中華易
    經學院校長
    陳怡魁名片    盒        1
19、行動電話
    (0000000000)  支        1
20、開運銀行
    開運金龍卡    張         8
21、網路命理客
   戶資料表       疊         1
22、生活諮詢
    顧問手抄單    疊         1
23、羅盤          塊        1
24、蛤蟆膏        盒       10
25、參子油        盒       10
26、N-O           瓶        5
27、M.F.A         瓶       10
28、帝茶晶        盒       10
29、G.S.Ｏ（大）  罐        1
30、緩釋鉀糖衣錠 600mg/tap(衛署藥輸字第010085號)
    LoT:U0009     粒       38
31、AAAAA         瓶        5
32、Water A       瓶        5
33、BLB(紅)       盒       11
34、BLB(米黃)     瓶       30
35、香妃與BOS   盒        1(3+3小瓶+1支筆)
36、AMT5ml        瓶       14
37、GSO(小)       瓶       30
38、canadaBMA     盒        1
39、GSO30CC       瓶       20
40、K-17          瓶       46
41、樁菁喜        盒       10
42、G.K.C         瓶       10
43、G.S.O         瓶       10
44、S.D.A         瓶       10
45、G.S.B         瓶       10
46、V-C           瓶       10
47、T-3           瓶       10
48、S.D.9         瓶       10
49、K-15          瓶        8
50、龍角輝        盒       10
51、EBA           盒        2
52、植物乳        瓶       24
三、96年11月25日17時30分於台北巿大安區○○○路○段305號6
    樓搜索扣押物品(96 他字第8206號卷第287頁至136頁)
   品名     單位       數量
1、S-3      30Tab/瓶   4
2、S-0      30Tab/瓶   4
3、S-D.δ   30Tab/瓶   4
4、S-D.ψ   30Tab/瓶   4
5、S-D.￡   30Tab/瓶   4
6、S-6      30Tab/瓶   4
7、S-7      30Tab/瓶   4
8、S-2      30Tab/瓶   4
9、S-9      30Tab/瓶   4
10、S.D.ｒ  30Tab/瓶   4
11、S.D.H   30Tab/瓶   4
12、S-4     30Tab/瓶   4
13、S-8     30Tab/瓶   4
14、S.D.U   30Tab/瓶   4
15、S.D.W   30Tab/瓶   4
16、S.D.π  30Tab/瓶   4
17、S-1     30Tab/瓶   4
18、S.D.ε  30Tab/瓶   4
19、S.D.β  30Tab/瓶   4
20、S.D.Σ  30Tab/瓶   4
21、S.D.θ  30Tab/瓶   4
22、S-5     30Tab/瓶   4
23、B-25    30Tab/包   4
   品名    單位  數量
1、樁菁喜   箱     乙    (56盒)
2、龍角輝   箱     兩    (112盒)
3、帝茶晶   箱     乙    (56盒)
4、蛤蟆膏   箱     乙    (56盒)
5、蔘子油   箱     乙    (56盒)
四、96年11月月25日16時5分於台北巿八德路3段247號9樓之4搜
    索扣押物品(96他字第8206號卷第296至298頁)(自願同意搜
    索)
   品名       單位    數量
1、標籤       批      1
  (S-1、SDΣ、K-15、S6、SDθ、GSO、SD9、SYY、S-5)
2、標籤       批      1       (防老保幼 瀉肝膽火)
3、人參種子油 批      1
4、玻璃罐空瓶 批      1
5、客戶現金瓶 批      1
6、客戶資料薄 批      1
7、人生維生素 錠    1000
      B2
8、V-AAA      盒     2
9、V-C        罐     2
10、G.S.O     罐     2
12、P-1       罐     2
13、B-1       罐     2
14、K-52      盒    10瓶/盒
15、Smells 0f 瓶    70
   品名    單位    數量
1、G.S.O   箱       30
2、V.AAA   箱        2
3、P1      箱        2
4、C1      箱       15
5、NｏＳ   箱       11
6、BOS     箱       11
7、GMU     箱        5
8、GSB     箱        5
9、B52     箱       15
10、DEW    箱       54
11、T-3    箱        2